Inventaris van het archief van het Kantongerecht te Schoonhoven, 1839-1933
Nationaal Archief, Den Haag
- KANTONGERECHT, 1
  - Stukken van bijzondere aard, 1.2.
    - Rechtspraak, 1.2.1
      - Burgerlijke zaken, 1.2.1.2
        - Kantonrechter, 1.2.1.2.1
          - Bij dagvaarding, 1.2.1.2.1.1
            - Audiëntiebladen, minuten van vonnissen en processtukken., 1839-1846,1850-1852,1854-1859, 1861, 1864-1867, 1870-1871, 1873-1877, 1891- 1902, 1904-1933; 641-713; 4 delen, 37 pakken en 32 omslagen
              - 1904, 681; omslag
              - 1905, 682; omslag
              - 1906, 683; omslag
              - 1907, 684; omslag
              - 1908, 685; omslag
              - 1909, 686
              - 1910, 687; omslag
              - 1911, 688
              - 1912, 689; omslag
              - 1913, 690
              - 1914, 691
              - 1915, 692; omslag
              - 1916, 693; omslag
              - 1917, 694; omslag
              - 1918, 695; omslag
              - 1919, 696
              - 1920, 697; omslag
              - 1921, 698; omslag
              - 1922, 699
              - 1923, 700
              - 1924, 701
              - 1925, 702
              - 1926, 703
              - 1927, 704
              - 1928, 705
              - 1929, 706
              - 1930, 707
              - 1931, 708; omslag
              - 1932, audiëntiebladen en minuten van vonnissen., 709
              - 1932, nrs. 002 - 087., 710
              - 1932, nrs. 091 - 271., 711
              - 1933, nrs. 001 - 045., 712
              - 1933, nrs. 052 - 130., 713
            - Registers van aantekeningen van mondelinge door partijen op terechtzittingen genomen conclusies., 1840-1841; 714-715; 2 katernen
              - 1840, 714
              - 1841, 715
          - Bij rekest, 1.2.1.2.1.2
            - Rekestenboek., 1911; 716; 1 deel
            - Aantekeningen van de griffier betreffende rekesten en beschikkingen., 1918-1920, 1923-1928; 717-718; 2 delen
              - 1918 - 1920, 717
              - 1923 - 1928, 718
    - Buitengerechtelijke zaken, 1.2.2
      - Voogdijzaken, 1.2.2.1
        - Voogdijregisters op naam van de onder voogdij gestelde., 1909-1932; 719-724; 6 delen
          Zie voor de klappers op de voogdijregisters de inv.nrs 726-731.
          - 1909, dec. 01 - 1914, sep. 30, 719
          - 1914, sep. 30 - 1917, juni 27, 720
          - 1917, juli 04 - 1919, mei 14, 721
          - 1919, mei 14 - 1921, juli 20, 722
          - 1921, juli 27 - 1927, dec.16, 723
          - 1927, dec. 16 - 1932, juni 15, 724
        - Klappers op de voogdijregisters., 1901-1903, 1909-1932; 725-731; 7 delen
          Zie voor de voogdijregisters voor de jaren 1909-1932 de inv.nrs. 719-724.
          - 1901 - 1903, 725
          - 1909, dec. 01 - 1914, sep. 30, 726
          - 1914, sep. 30 - 1917, juni 27, 727
          - 1917, juli 11 - 1919, mei 15, 728
          - 1919, mei 15 - 1921, juli 20, 729
          - 1921, juli 27 - 1927, dec. 16, 730
          - 1927, dec. 14 - 1932, juni 15, 731
        - Ingekomen stukken en minuten van uitgaande brieven van en aan de Voogdijraad Rotterdam II., 1908-1915; 732; 1 omslag
        - Ter kennisneming ontvangen beschikkingen ingevolge art. 385c van het Burgerlijk Wetboek en art. 39 decies, laatste lid van het Wetboek van Strafrecht., 1929-1933; 733; 1 omslag
      - Vennootschappen en coöperatieve verenigingen, 1.2.2.2
        - Registers van ingeschreven akten van Vennootschappen onder firma., 1840-1841, 1844, 1852-1921; 734-740; 4 delen en 3 katernen
          - 1840, 734; katern
          - 1841, 735; katern
          - 1844, 736; katern
          - 1852 - 1876, 737
          - 1877, mei 15 - 1911, mei 19, 738
          - 1911, mei 19 - 1918, mei 16, 739
          - 1918, mei 17 - 1921, nov. 08, 740
        - Registers van inschrijving van coöperatieve verenigingen., 1891-1920; 741-742; 2 delen
          - 1891, juli 29 - 1911, mei 22, 741
          - 1911, mei 22 - 1920, juli 23, 742
      - Overige buitengerechtelijke zaken, 1.2.2.3
        - Register van akten van verzet ingevolge artikel 85 van het Wetboek Burgerlijke Rechtsvordering., 1880-1886; 743; 1 katern
        - Akten en beschikkingen., 1840-1846, 1850-1852, 1854-1859, 1864-1867, 1869-1871, 1874-1930, 1932-1933; 744-906; 28 delen, 134 pakken en 1 omslag
          - 1840, 744
          - 1841, 745
          - 1842, 746
          - 1843, 747; omslag
          - 1844, 748
          - 1845, 749
          - 1846, 750
          - 1850, 751
          - 1851, 752
          - 1852, 753
          - 1854, 754
          - 1855, 755
          - 1856, 756
          - 1857, 757
          - 1858, 758
          - 1859, 759
          - 1864, nrs. 001 - 095., 760
          - 1864, nrs. 096 - 180., 761
          - 1865, 762
          - 1866, nrs. 001 - 099., 763
          - 1866, nrs. 100 - 199., 764
          - 1867, 765
          - 1869, 766
          - 1870, nrs. 001 - 116., 767
          - 1870, nrs. 117 - 215., 768
          - 1871, 769
          - 1874, 770
          - 1875, nrs. 001 - 118., 771
          - 1875, nrs. 119 - 235., 772
          - 1876, nrs. 001 - 144., 773
          - 1876, nrs. 145 - 253., 774
          - 1877, nrs. 001 - 170., 775; deel
          - 1877, nrs. 171 - 315., 776; deel
          - 1878, nrs. 001 - 215., 777; deel
          - 1878, nrs. 216 - 384., 778; deel
          - 1879, nrs. 001 - 157., 779; deel
          - 1879, nrs. 158 - 314., 780; deel
          - 1880, nrs. 001 - 250., 781; deel
          - 1880, nrs. 251 - 410., 782; deel
          - 1881, nrs. 001 - 200., 783; deel
          - 1881, nrs. 201 - 367., 784; deel
          - 1882, nrs. 001 - 250., 785; deel
          - 1882, nrs. 251 - 365., 786; deel
          - 1883, nrs. 001 - 219., 787; deel
          - 1883, nrs. 220 - 416., 788; deel
          - 1884, nrs. 001 - 240., 789; deel
          - 1884, nrs. 241 - 469., 790; deel
          - 1885, nrs. 001 - 250., 791; deel
          - 1885, nrs. 251 - 489., 792; deel
          - 1886, nrs. 001 - 275., 793; deel
          - 1886, nrs. 276 - 452., 794; deel
          - 1887, nrs. 001 - 251., 795; deel
          - 1887, nrs. 252 - 473., 796; deel
          - 1888, nrs. 001 - 250., 797; deel
          - 1888, nrs. 251 - 444., 798; deel
          - 1889, nrs. 001 - 240., 799; deel
          - 1889, nrs. 241 - 481., 800; deel
          - 1890, nrs. 001 - 282., 801; deel
          - 1890, nrs. 283 - 507., 802; deel
          - 1891, nrs. 001 - 145., 803
          - 1891, nrs. 147 - 299., 804
          - 1891, nrs. 301 - 461., 805
          - 1892, nrs. 001 - 192., 806
          - 1892, nrs. 193 - 350., 807
          - 1892, nrs. 351 - 574., 808
          - 1893, nrs. 001 - 099., 809
          - 1893, nrs. 101 - 235., 810
          - 1893, nrs. 236 - 356., 811
          - 1893, nrs. 358 - 463., 812
          - 1894, nrs. 001 - 075., 813
          - 1894, nrs. 076 - 194., 814
          - 1894, nrs. 195 - 289., 815
          - 1894, nrs. 290 - 378., 816
          - 1894, nrs. 379 - 464., 817
          - 1895, nrs. 001 - 143., 818
          - 1895, nrs. 144 - 290., 819
          - 1895, nrs. 292 - 388., 820
          - 1896, nrs. 001 - 190., 821
          - 1896, nrs. 191 - 387., 822
          - 1897, nrs. 002 - 155., 823
          - 1897, nrs. 156 - 404., 824
          - 1898, nrs. 001 - 150., 825
          - 1898, nrs. 151 - 280., 826
          - 1898, nrs. 281 - 430., 827
          - 1899, nrs. 001 - 152., 828
          - 1899, nrs. 153 - 335., 829
          - 1900, nrs. 001 - 123., 830
          - 1900, nrs. 124 - 242., 831
          - 1900, nrs. 243 - 405., 832
          - 1901, nrs. 001 - 183., 833
          - 1901, nrs. 184 - 391., 834
          - 1902, nrs. 001 - 160., 835
          - 1902, nrs. 161 - 275., 836
          - 1902, nrs. 276 - 404., 837
          - 1903, nrs. 001 - 197., 838
          - 1903, nrs. 198 - 385., 839
          - 1904, nrs. 002 - 108., 840
          - 1904, nrs. 109 - 227., 841
          - 1904, nrs. 228 - 360., 842
          - 1905, nrs. 001 - 143., 843
          - 1905, nrs. 144 - 333., 844
          - 1906, nrs. 001 - 090., 845
          - 1906, nrs. 091 - 214., 846
          - 1906, nrs. 215 - 343., 847
          - 1907, nrs. 001 - 161., 848
          - 1907, nrs. 162 - 330., 849
          - 1908, nrs. 001 - 160., 850
          - 1908, nrs. 161 - 336., 851
          - 1909, nrs. 001 - 196., 852
          - 1909, nrs. 202 - 373., 853
          - 1910, nrs. 001 - 126., 854
          - 1910, nrs. 127 - 303., 855
          - 1911, nrs. 001 - 190., 856
          - 1911, nrs. 191 - 383., 857
          - 1912, nrs. 001 - 131., 858
          - 1912, nrs. 132 - 321., 859
          - 1913, nrs. 001 - 162., 860
          - 1913, nrs. 163 - 342., 861
          - 1914, nrs. 001 - 150., 862
          - 1914, nrs. 151 - 264., 863
          - 1915, nrs. 001 - 121., 864
          - 1915, nrs. 122 - 293., 865
          - 1916, nrs. 001 - 023., 866
          - 1916, nrs. 025 - 201., 867
          - 1917, nrs. 001 - 059., 868
          - 1917, nrs. 060 - 154., 869
          - 1918, nrs. 001 - 110., 870
          - 1918, nrs. 111 - 210., 871
          - 1918, nrs. 211 - 321., 872
          - 1919, nrs. 002 - 199., 873
          - 1919, nrs. 200 - 390., 874
          - 1919, nrs. 391 - 506., 875
          - 1920, nrs. 001 - 150., 876
          - 1920, nrs. 152 - 301., 877
          - 1920, nrs. 302 - 468., 878
          - 1921, nrs. 001 - 069., 879
          - 1921, nrs. 075 - 140., 880
          - 1921, nrs. 141 - 250., 881
          - 1921, nrs. 251 - 355., 882
          - 1921, nrs. 356 - 460., 883
          - 1922, nrs. 005 - 211., 884
          - 1922, nrs. 212 - 401., 885
          - 1923, nrs. 001 - 200., 886
          - 1923, nrs. 201 - 384., 887
          - 1924, nrs. 002 - 153., 888
          - 1924, nrs. 154 - 259., 889
          - 1924, nrs. 260 - 398., 890
          - 1925, nrs. 001 - 189., 891
          - 1925, nrs. 190 - 392., 892
          - 1926, nrs. 001 - 185., 893
          - 1926, nrs. 186 - 383., 894
          - 1927, 895
          - 1928, 896
          - 1929, nrs. 001 - 200., 897
          - 1929, nrs. 201 - 361., 898
          - 1930, nrs. 001 - 159., 899
          - 1930, nrs. 161 - 320., 900
          - 1932, nrs. 002 - 082., 901
          - 1932, nrs. 083 - 211., 902
          - 1932, nrs. 212 - 345., 903
          - 1932, nrs. 346 - 455., 904
          - 1933, nrs. 002 - 246., 905
          - 1933, nrs. 247 - 478., 906
        - Uittreksels uit de door de kantonrechter goedgekeurde boedelscheidingen., 1892-1904; 907-908; 2 delen
          - 1892 - 1900, 907
          - 1901 - 1904, 908
        - Stukken betreffende boedelbeschrijvingen., 1914-1917; 909; 1 omslag
        - Stukken van door de curator voorlopig erkende schuldvorderingen in faillissementen., 1914-1918; 910; 1 omslag
    - Huishoudelijke en griffiezaken, 1.2.3
      - Personeel, 1.2.3.1
        - Arbeidsreglementen, gedeponeerd bij de griffie., 1908-1910, 1913, 1919; 911; 1 omslag
        - Stukken betreffende de bezoldiging van de conciërge., 1923; 912; 1 omslag
      - Administratie, 1.2.3.2
        - Nota's van kosten en voorschotten bij de griffie., 1840-1842; 913-914; 2 delen
          - 1840, 913
          - 1841 - 1842, 914
        - Repertoires ten dienste van de administratie der buitengerechtelijke verrichtingen., 1840-1846, 1849-1933; 915-952; 23 delen en 15 karternen
          - 1840, 915; katern
          - 1841, 916; katern
          - 1842, 917; katern
          - 1843, 918; katern
          - 1844, 919; katern
          - 1845, 920; katern
          - 1846, 921; katern
          - 1849, 922; katern
          - 1850, 923; katern
          - 1851, 924; katern
          - 1852, jan. 09 - 1877, dec. 29, 925
          - 1878, jan. 02 - 1879, feb. 11, 926; katern
          - 1879, feb. 11 - 1880, sep. 24, 927; katern
          - 1880, sep. 24 - 1882, mrt. 15, 928
          - 1882, mrt. 22 - 1883, nov. 19, 929
          - 1883, nov. 19 - 1885, juli 08, 930
          - 1885, juli 10 - 1887, mrt. 23, 931
          - 1887, mrt. 23 - 1888, okt. 10, 932
          - 1888, okt. 10 - 1890, apr. 23, 933
          - 1890, apr. 23 - 1891, aug. 26, 934
          - 1891, aug. 26 - 1892, juli 21, 935
          - 1892, juli 27 - 1893, sep. 27, 936
          - 1893, sep. 27 - 1895, jan. 20, 937
          - 1895, jan. 30 - 1896, juni 24, 938
          - 1896, juni 24 - 1898, mrt. 30, 939
          - 1898, mrt. 30 - 1899, dec. 06, 940
          - 1899, dec. 13 - 1901, juli 31, 941
          - 1901, aug. 07 - 1904, aug. 03, 942
          - 1904, aug. 03 - 1907, dec. 24, 943
          - 1907, jan. 02 - 1908, okt. 28, 944; katern
          - 1908, nov. 04 - 1910, apr. 27, 945; katern
          - 1910, apr. 27 - 1911, jan. 25, 946; katern
          - 1911, jan. 25 - 1912, mei 22, 947
          - 1912, mei 22 - 1913, nov. 26, 948
          - 1913, nov. 26 - 1916, mrt. 22, 949
          - 1916, mrt. 22 - 1917, mei 30, 950
          - 1918, jan. 02 - 1926, dec. 29, 951
          - 1927, jan. 05 - 1933, dec. 30, 952
        - Register van modellen behorende bij de tarieven van gerechtskosten in strafzaken., 1875; 953; 1 deel
        - Crediteurenboek., 1900-1913; 954; 1 deel
        - Journaal van inkomsten en uitgaven., 1900-1914; 955; 1 deel
        - Boekhoudbescheiden over de jaren 1905-1913 en 1930-1933., 1906-1914, 1932-1933; 956-957; 2 omslagen
          - 1906 - 1914, 956
          - 1932 - 1933, 957
        - Bonboek voor afgegeven kwitanties wegens ontvangen voorschotten., 1911-1914; 958; 1 deel
        - Expeditieboeken., 1911-1932; 959-960; 2 delen
          - 1911, 959
          - 1912 - 1932, 960
        - Register van uitgaven van de griffie., 1911-1932; 961; 1 deel
        - Registers van ontvangen griffierechten., 1911-1932; 962-966; 5 delen
          - 1911, jan. 04 - 1914, mrt. 10, 962
          - 1914, mrt. 11 - 1917, nov. 14, 963
          - 1917, nov. 14 - 1921, mrt. 09, 964
          - 1921, mrt. 09 - 1927, dec. 31, 965
          - 1928, jan. 04 - 1932, juni 13, 966
        - Dag-, maand-, jaar- en saldostaten van de griffie., 1911-1933; 967-970; 4 pakken
          - 1911 - 1923, 967
          - 1924 - 1931, 968
          - 1932, 969
          - 1933, 970
        - Memories houdende de overgave van de administratie van de griffie., 1912-1914, 1921-1922; 971; 1 omslag
        - Lijsten van deskundigen en getuigen aan wie een vergoeding is gegeven., 1912-1933; 972; 1 pak
        - Statistische gegevens over de jaren 1915-1930., 1916-1931; 973; 1 pak
        - Register van ontvangen boeten en geldsommen., 1922-1932; 974; 1 deel
        - Reglementen op de terechtzittingen., 1922-1933; 975; 1 omslag
        - Lijsten van door de griffier ontvangen rechten., 1926-1930; 976; 1 omslag
      - Overige zaken, 1.2.3.3
        - Registers van inschrijvingen van protesten van non-acceptatie en non-betaling van wisselbrieven., 1845-1849, 1878-1915; 977-978; 2 katernen
          - 1845 - 1849, 977
          - 1878 - 1915, 978
        - Provinciale-, gemeentelijke- en politieverordeningen., 1856-1897; 979-981; 3 pakken
          Geordend op plaatsnaam.
          - B - J, 1856 - 1897, 979
          - K - L, 1856 - 1897, 980
          - O - Z, 1856 - 1897, 981
        - Ingekomen stukken van het Huis van Bewaring te Schoonhoven., 1865-1882; 982; 1 omslag
        - Rekening-courantboek voor particulieren., 1911-1913; 983; 1 deel
        - Huurcontract betreffende het Doelenhuis., 1927; 984; 1 stuk